# 经营性租赁

提问人：谈 笑人生 sl 时间：2021-12-27 10:43:12
现在确定是 10 个月的固定资产经营性租赁，如果到期后再变更合同，原账务处理需要调整期初数吗？

回答人：chenyiwei
首先要确定会计准则意义上的“租赁期”是否仅有 10 个月，到时是否确定会续租（即，仅租用 10 个月是否具有商业合理性）。需注意：有续租选择权的租赁不得适用短期租赁的简化处理规定。